【裁判字號】    95,易,2623
【裁判日期】    951201
【裁判案由】    詐欺
【裁判全文】
臺灣臺中地方法院刑事判決              95年度易字第2623號
公  訴  人  臺灣臺中地方法院檢察署檢察官
被      告  甲○○
                    （另案在臺灣臺中監獄執行中）
上列被告因詐欺案件，經檢察官提起公訴（95年度偵字第17549
號），被告於準備程序中就被訴事實為有罪之陳述，受命法官於
聽取當事人之意見後，由本院合議庭裁定由受命法官獨任以簡式
審判程序判決如下：
    主          文
甲○○幫助意圖為自己不法之所有，以詐術使人將本人之物交付
，累犯，處有期徒刑伍月，如易科罰金，以銀元參佰元即新臺幣
玖佰元折算壹日。
    犯罪事實及理由
一、本件犯罪事實及證據，除附件之起訴書中犯罪事實欄一關於
    被告甲○○之累犯前科資料應修正補充為「甲○○曾有多次
    公共危險及竊盜前科，其中一次竊盜案件於民國九十二年十
    二月二十九日經本院判處有期徒刑三月確定，於九十三年五
    月二十三日縮刑期滿執行完畢。」，及第六行之「於不詳時
    間、地點」應更正為「於九十四年十二月上旬某日，在臺中
    市○○街上」；又證據並所犯法條欄一內，應補充「上開犯
    罪事實，業據被告甲○○於本院審理中供承不諱」之記載外
    ，其餘均引用檢察官起訴書之記載（如附件）。
二、刑法第三十條幫助犯之規定，於九十四年二月二日修正公布
    ，於九十五年年七月一日施行，修正後刑法第三十條規定：
    「幫助他人實行犯罪行為者，為幫助犯。雖他人不知幫助之
    情者，亦同。幫助犯之處罰，得按正犯之刑減輕之。」，對
    照修正前刑法第三十條規定：「幫助他人犯罪者，為從犯。
    雖他人不知幫助之情者，亦同。從犯之處罰，得按正犯之刑
    減輕之。」，係為釐清共犯獨立性與從屬性之爭，而修正文
    字採共犯從屬說之「限制從屬形式」，然不論依修正前、後
    之刑法第三十條，對本案而言，被告均構成幫助犯，故並無
    有利或不利之情形。又被告犯罪時之刑法第四十一條第一項
    前段規定：「犯最重本刑為五年以下有期徒刑以下之刑之罪
    ，而受六個月以下有期徒刑或拘役之宣告，因身體、教育、
    職業、家庭之關係或其他正當事由，執行顯有困難者，得以
    一元以上三元以下折算一日，易科罰金」，被告行為時之易
    科罰金折算標準，修正前罰金罰鍰提高標準條例第二條前段
    （現已刪除）規定，就其原定數額提高為一百倍折算一日，
    則本件被告行為時之易科罰金折算標準，如以銀元三百元折
    算一日，經折算為新臺幣後，應以新臺幣九百元折算為一日
    。惟九十五年七月一日修正公布施行之刑法第四十一條第一
    項前段則規定：「犯最重本刑為五年以下有期徒刑以下之刑
    之罪，而受六個月以下有期徒刑或拘役之宣告者，得以新臺
    幣一千元、二千元或三千元折算一日，易科罰金。」比較修
    正前後之易科罰金折算標準，以九十五年七月一日修正公布
    施行前之規定，較有利於被告。另被告行為後刑法關於累犯
    之規定雖經修正，惟本件被告無論依修正前或修正後之刑法
    第四十七條規定，均應論以累犯，並依法加重其刑，此部分
    尚無新法或舊法較有利於被告之問題。綜合上述各條文修正
    前、後之比較，依修正後刑法第二條第一項前段、但書規定
    之「從舊從輕」原則，綜其全部罪刑之比較結果，修正後刑
    法相關規定並非較有利於被告，本案自應一體適用被告行為
    時即修正前刑法之前揭規定。本案被告提供行動電話門號幫
    助詐欺集團詐財，核被告所為，係犯修正前刑法第三十條第
    一項、刑法第三百三十九條第一項之幫助詐欺取財罪，應依
    修正前刑法第三十條第二項之規定，按正犯之刑度，減輕其
    刑。又被告有上述前案紀錄，有臺灣臺中地方法院檢察署刑
    案資料查註紀錄表及臺灣高等法院被告前案紀錄表各一件在
    卷可稽，其受有期徒刑執行完畢後，五年以內再犯本件有期
    徒刑以上之罪，為累犯，應依修正前刑法第四十七條第一項
    規定加重其刑，並依法先加後減之。爰審酌被告犯罪動機、
    目的，提供行動電話門號供犯罪使用，嚴重破壞犯罪查緝工
    作、影響社會治安，犯後於偵查中飾詞卸責，至本院審理時
    始坦承犯行之態度等一切情狀，量處如主文所示之刑，並依
    修正前刑法第四十一條第一項前段及修正前罰金罰鍰提高標
    準條例第二條之規定，諭知易科罰金之折算標準。
據上論斷，依刑事訴訟法第二百七十三條之一第一項、第二百九
十九條第一項前段、第三百十條之二、第四百五十四條第二項，
刑法第二條第一項前段、修正前刑法第三十條第一項、刑法三百
三十九條第一項、修正前刑法第三十條第二項、修正前刑法第四
十七條、修正前刑法第四十一條第一項前段，罰金罰鍰提高標準
條例第一條前段、修正前罰金罰鍰提高標準條例第二條，現行法
規所定貨幣單位折算新臺幣條例第二條，判決如主文。
中    華    民    國    95    年    12    月    1     日
                  刑事第十二庭    法  官  蔡建興
上正本證明與原本無異。
如不服本判決，應於送達後十日內向本院提出上訴狀（須附繕
本），上訴於臺灣高等法院臺中分院。
                                  書記官  黃英寬
中    華    民    國    95    年    12    月     1    日
附錄論罪科刑法條
中華民國刑法第三百三十九條
 (普通詐欺罪)
意圖為自己或第三人不法之所有，以詐術使人將本人或第三人之
物交付者，處五年以下有期徒刑、拘役或科或併科一千元以下罰
金。
以前項方法得財產上不法之利益或使第三人得之者，亦同。
前二項之未遂犯罰之。


司法院資訊處製作；財團法人民間司法改革基金會備份。
